臺灣板橋地方法院刑事判決　　　　　　　94年度訴字第2075號
公　訴　人　臺灣板橋地方法院檢察署檢察官
被　　　告　甲○○
　　　　　　　　　（另案於臺灣臺北監獄臺北分監執行中）
指定辯護人　本院公設辯護人乙○○
上列被告因違反槍砲彈藥刀械管制條例案件，經檢察官提起公訴
（94年度偵字第13675 號），本院判決如下：
    主  文
甲○○未經許可，持有可發射子彈具有殺傷力之改造槍枝，處有
期徒刑年肆月，併科罰金新臺幣伍萬元，罰金如易服勞役，以
銀元佰元即新臺幣玖佰元折算壹日。扣案之仿BERETTA 廠半自
動手槍製造之玩具手槍更換裝土造金屬槍管而成之改造手槍壹枝
（含彈匣壹個，槍枝管制編號：0000000000號）、改造子彈肆顆
、制式子彈伍顆、經試射改造子彈貳顆、經試射制式子彈壹顆，
均沒收。
    事  實
一、甲○○曾犯違反麻醉藥品管理條例、妨害兵役、傷害、贓物
    、違反毒品危害防制條例等案件（以上均不構成累犯），詎
    猶不知警惕，明知未經許可不得持有可發射子彈具有殺傷力
    之改造槍枝及子彈等違禁物，竟仍未經許可，即於民國（下
    同）94年7 月間某日，在臺北縣永和市○○路、得和路口附
    近，以新臺幣（下同）10萬元之價格，向一真實姓名年籍不
    詳綽號「王哥」之成年男子，購得具有殺傷力之仿BERETTA
    廠84型半自動手槍製造玩具手槍更換裝土造金屬槍機及槍管
    而成之改造手槍1 枝（含彈匣1 個，槍枝管制編號：000000
    0000號）、具殺傷力之改造子彈6 顆、具有殺傷力之制式子
    彈6 顆，而持有該等改造槍枝及子彈。嗣於94年8 月10日凌
    晨1 時40分許，為警循線在臺北縣土城市○○路246 號11樓
    之居所內查獲，並扣上開改造槍枝1 枝（含彈匣1 個）、改
    造子彈6 顆、制式子彈6 顆。
二、案經臺北縣政府警察局中和分局報請臺灣板橋地方法院檢察
    署檢察官偵查起訴。
    理  由
一、上揭事實，業據被告甲○○於警詢時、偵查中及本院審理時
    坦承不諱，並有搜索扣押筆錄1 份、扣押物品目錄表1 份、
    查獲物品照四幀附卷可稽，且本件警方所查扣之上開改造槍
    枝及子彈，經送請經內政部警政署刑事警察局鑑驗結果，其
    中改造槍枝1 枝，係仿BERETTA 廠84型半自動手槍製造之玩
    具手槍更換裝土造金屬槍機、槍管而成之改造手槍，機械性
    能良好，可擊發適用之子彈，認具有殺傷力，又其中土造子
    彈6 顆，均係由土造金屬彈殼加裝直徑9.0mm 金屬彈而成之
    土造子彈，經取樣2 顆試射，均可擊發，認均具殺傷力，又
    其中制式子彈6 顆，均係口徑9mm 之制式子彈，其中1 顆底
    火皿具明之撞擊痕，經採實際試射，可擊發，認均具殺傷力
    等節，有該局94年8 月25日刑鑑字第0940125162號槍彈鑑定
    書1 份在卷足憑，堪認被告上開自白確與事實相符。綜上所
    述，本案事證已臻明確，被告犯行洵堪認定。
二、核被告所為，係犯槍砲彈藥刀械管制條例案刑法第8 條第4
    項之未經許可持有可發射子彈具有殺傷力之改造槍枝罪及同
    條例第12條第4 項之未經許可持有子彈罪；其以一持有行為
    而觸犯上開2 罪名，為想像上競合犯，應依刑法第55條前段
    規定，從一重之未經許可持有可發射子彈具有殺傷力之改造
    槍枝罪處斷。爰審酌被告前有多次刑案前科，竟仍恣意購買
    持有具有殺傷力之改造槍枝及子彈，非但對社會治安構成威
    脅，亦見其自身惡性未改，此外，復參酌其犯罪之手段、所
    生危害、犯罪後尚知坦承犯行之態度等一切情狀，量處如主
    文所示之刑，併就罰金刑部分，諭知易服勞役之折算標準，
    以資懲儆。
三、扣案之改造槍枝1 枝、土造子彈4 顆（經取樣試射之2 顆除
    外）、制式子彈5 顆（經取樣試射之1 顆除外），依現狀均
    仍具有殺傷力，而屬違禁物等節，已詳如上述，爰依刑法第
    38條第1 項第1 款規定宣告沒收；又扣案經取樣試射之土造
    子彈2 顆及經取樣試射之制式子彈1 顆，依現狀雖已不具有
    殺傷力而非違禁物，惟該等物品仍屬被告所有供其實施上開
    犯罪所用之物，爰均依刑法第38條第1 項第2 款規定宣告沒
    收。
據上論斷，應依刑事訴訟法第299 條第1 項前段，槍砲彈藥刀械
管制條例案刑法第8 條第4 項、第12條第4 項，刑法第11條前段
、第55條前段、第42條第2 項、第38條第1 項第1 款、第2 款，
罰金罰鍰提高標準條例第2 條，現行法規所定貨幣單位折算新臺
幣條例第2 條，判決如主文。
本案經檢察官陳銘祥到庭執行職務。
中　　華　　民　　國　　94　　年　　12　　月　　30  　日
                  刑事第六庭  審判長法　官  王屏夏
                                    法　官  彭全曄
                                    法　官  王偉光
以上正本證明與原本無異。
如不服本判決，應於判決送達後10日內向本院提出上訴狀。
                            　　　　書記官　楊璧華
中　　華　　民　　國　　95　　年　　1 　　月　　2 　　日
附錄本案論罪科刑法條全文：
槍砲彈藥刀械管制條例第8 條：
未經許可，製造、販賣或運輸鋼筆槍、瓦斯槍、麻醉槍、獵槍或
空氣槍者，處五年以上有期徒刑，併科新台幣一千萬元以下罰金
。
未經許可，轉讓、出租或出借前項所列槍枝者，處三年以上十年
以下有期徒刑，併科新台幣七百萬元以下罰金。
意圖供自己或他人犯罪之用，而犯前二項之罪者，處無期徒刑或
七年以上有期徒刑，併科新台幣一千萬元以下罰金。
未經許可，持有、寄藏或意圖販賣而陳列第一項所列槍枝者，處
一年以上七年以下有期徒刑，併科新台幣七百萬元以下罰金。
第一項至第三項之未遂犯罪之。
槍砲彈藥刀械管制條例第12條：
未經許可，製造、販賣或運輸子彈者，處一年以上七年以下有期
徒刑，併科新台幣五百萬元以下罰金。
未經許可，轉讓、出租或出借子彈者，處六月以上五年以下有期
徒刑，併科新台幣三百萬元以下罰金。
意圖供自己或他人犯罪之用，而犯前二項之罪者，處三年以上十
年以下有期徒刑，併科新台幣七百萬元以下罰金。
未經許可，持有、寄藏或意圖販賣而陳列子彈者，處五年以下有
期徒刑，併科新台幣三百萬元以下罰金。
第一項至第三項之未遂犯罰之。
